【裁判字號】    95,聲,1251
【裁判日期】    950609
【裁判案由】    聲明異議
【裁判全文】
臺灣板橋地方法院民事裁定              95年度聲字第1251號
聲明異議人  金美滿NO.2社區管理委員會
                      地下室
法定代理人  甲○○
相  對  人  立旺營造工程有限公司
法定代理人  乙○○
上列聲明異議人不服本院提存所95年度存字第2590號清償提存事
件，對本院提存所民國95年5 月15日所為准予提存之處分聲明異
議，本院裁定如下：
    主  文
異議駁回。
異議程序費用由聲明異議人負擔。
    理  由
一、按當事人或利害關係人對於提存所之處分，得於處分通知書
    送達當事人翌日起10日內，提出異議。提存所認為異議有理
    由時，應於5 日內變更原處分，並將通知書送達異議人及當
    事人。認為異議無理由，應附具意見，於收受異議之日起5
    日內送達法院。法院認為異議有理由時，應以裁定命提存所
    為相當之處分；認為異議無理由時，應駁回之，提存法第19
    條、第20條第1項分別定有明文。
二、聲明異議意旨略以：
  (一)提存通知書提存標的物為地下室樓板之修復與地下室檔土牆
    因鄰損龜裂漏水事實要件不符。
  (二)提存金額與鄰損修復所需實際金額差距過大。
  (三)本鄰損事件尚有1 樓共構牆混凝土灌漿造成本大樓48號雨水
    排水、浴室污水排水、中庭排水全部阻塞尚未完成勘驗鑑定
    等程序。
  (四)鄰損事件協調會之結論，起、監、造人尚未履行。爰依提存
    法第19條之規定，聲明異議，請求駁回提存人之提存等語。
三、經查，提存所僅職司提存事件非訟事件之審查，對於當事人
    間所爭執之法律關係是否存在，並無審認之權限。而提存人
    為清償提存時，依提存法施行細則第20條第5 款規定，亦無
    須附具提存原因之證明文件。受取人在實體法上如無受取之
    權利或所為提存不符債之本旨，依提存法第18條規定，其提
    存並不因而發生清償之效力，對受取人並無任何損害。本件
    提存人聲請清償提存，既依提存法第9 條之規定作成提存書
    載明提存人、受取人姓名住所、提存物之名稱、種類、數量
    及提存原因，連同提存通知書、證明文件提出於本院提存所
    ，經本院提存所審查結果，認已合規定程式而准予提存，於
    法尚無不合。至於異議人所主張之事項及提存之原因事實，
    均非提存所可得審認，且提存為非訟事件，有關清償提存是
    否已生清償之效力涉訟時，亦應由受訴法院依法認定之。從
    而，本院提存所之准予提存處分，即無不合，異議人所為異
    議並無理由，應予駁回。
四、爰依提存法第20條第1 項後段，非訟事件法第21條第2 項，
    民事訴訟法第78條，裁定如主文。
中    華    民    國    95    年    6     月    9     日
                  民事第一庭    法  官  楊千儀
右為正本，係照原本作成。
如對本裁定抗告，須於裁定送達後10日內向本院提出抗告狀，並
應繳納抗告裁判費新臺幣1,000元。
中    華    民    國    95    年    6     月    9     日
                                書記官  簡青根


司法院資訊處製作；財團法人民間司法改革基金會備份。
